

Calle 66 # 77-18 Bogotá D.C, Boyacá Real

3002323151

Angieepte1953san@g mail.com

# Luz Angélica Sánchez Ramírez

Tecnólogo en Análisis y Desarrollo de Software, también Capacitado como Programador de Software con múltiples conocimientos en el campo y con experiencia laboral en campo del servicio al cliente, con un gran interés y responsabilidad por mi trabajo. Persona, responsable, proactiva, puntual, colaboradora y respetando a los compañeros y normas del trabajo aceptando mis funciones a realizar, teniendo conocimiento básico con Java, JavaScript, C#, Kotlin, SQL, HTML y Css

#### **Formación**

Tecnólogo Análisis y Desarrollo de Software SENA 2021- 2023 Técnico Auxiliar en Sistemas CESDE FUNDACION SIIGO 2020 – 2022

### **Experiencia**

### 20 de septiembre 2023-20marzo 2024

Pasante o practicante Aplus +Nor Colombia creación de formularios con su respectivo tamaños d letra, editar y transfórmalos en pdf y conociendo la app fieldeas, donde enviamos datos al pdf.

## 20 de junio 2021-20 de junio 2022

Pasante o practicante Colegio de la presentación ferias mantenimiento computadores, limpieza, instalación de videobeam.

